

PROFIL

Âgé de 19 ans, j'étudie en BUT informatique à l'IUT de Montpellier-Sète. Sérieux, motivé et dynamique, ayant le sens du relationnel, je recherche un stage afin d'évoluer dans mes études et acquérir de l'expérience pour mon BUT informatique.

COMPÉTENCES

- SQL et bases de données
- · PHP
- HTML et CSS
- Python
- Java/C/C++
 Maîtrise de l'anglais oral et écrit
- Gestion de projet
- Management

INFORMATIONS SUPPLÉMENTAIRES

 Activités sportives, dessins, nouvelles technologies, jeux vidéos, logistique

PROJETS RÉALISÉS

- Site web e-commerce PHP relié a une base de données créer en parallèle.
- Jeux de casino en Java/JavaFx, ainsi qu'un mastermind.
- Projet UNITY/BLENDERS.

Raphaël PREVOST

STAGIAIRE/ALTERNANT

- 07 69 88 21 90
- Raphael.prevost@etu.umontpellier.fr
- 42B avenue Charles Flahault, 34000 Montpellier
 - ♣ 19 ans
- Français
- Permis B, Véhiculé
- https://www.linkedin.com/in/raphael-prevost-a92466149/

EXPÉRIENCE

06/2023 - 08/2023

Trieur

BSJ | Bagard | CDD

05/2022 - 07/2022

Serveur

Comptoire de l'Evesque | Sauve

12/2018 - 01/2018

Stage 3ème

YAMAHA | Nimes

· Relation clientèle, mécanique, entretien des locaux...

FORMATION

2023

IUT Montpellier Sète | Montpellier

BUT Informatique

2022

Lycée Dhuoda | Nîmes

Baccalauréat: STI2D, Sciences et Technologies de l'Industrie, SIN, Système d'Information et Numérique

mention bien

Collèges Coutache | Quissac

Brevet des collèges mention très bien

LANGUES

Anglais

Espagnol

Avancé (C1)

Intermédiaire